---
title: "LatinR_Conf mentions on Twitter"
output:
  html_document:
    df_print: paged
---

# Mi primer aporte al #datosdemiércoles y en realidad no usé los datos... ¯\\_(ツ)_/¯ 

```{r, echo=FALSE, message=FALSE, warning=FALSE}
library(dplyr)
library(stringr)
library(rtweet)
library(wordcloud)
library(igraph)
library(viridis)
library(tm)
library(widyr)
library(ggraph)
library(tidytext)
library(rcorpora)
library(purrr)

knitr::opts_chunk$set(message=FALSE, warning=FALSE)
```

Bajo tweets que hablen de LatinR_conf y miro los primeros

```{r}
tweets <- rtweet::search_tweets(q = "@LatinR_conf OR to:LatinR_conf OR LatinR_conf", 
                                include_rts = FALSE) 
```

Extraigo la info de los usuarios que hablaron de @LatinR_conf:
```{r}
users <- toString(tweets$screen_name) %>%
  str_split(pattern = " ", simplify = TRUE)
```

Hago una nube de palabras con los usuarios que hablaron de la LatinR_conf:

```{r}
set.seed(16995145)
wordcloud(users, colors = viridis::viridis_pal(end = 0.8)(10),
          min.freq = 800, random.color = TRUE, max.words = 100,
          scale = c(3,.5), rot.per=.3)
```
  
Selecciono las palabras comúnes como "el", "es", "la" para que no las tome en cuenta:

```{r}
stopwords <- corpora("words/stopwords/en")$stopWords
stopwords <- c(stopwords, corpora("words/stopwords/es")$stopWords, "t.co", "https", "ésto")
```

Veo qué palabras son las más usadas en los Tweets que mencionan a la LatinR_conf, sacando las menciones y las urls:

```{r}
  words <- data_frame(text = tweets$text) %>% 
  mutate(text = str_replace_all(text, '@([a-zA-Z0-9\\_\\.]+)', ''),
         text = str_replace_all(text, 'https:([a-zA-Z0-9\\_\\.\\/]+)', '')) %>% 
  unnest_tokens(word, text) %>% 
  filter(!word %in% stopwords)

words_used <- toString(words$word) %>%
  str_split(pattern = " ", simplify = TRUE)
```

Hago una nube de palabras con las palabras usadas en los Tweets que mencionaron a la LatinR_conf:

```{r}
set.seed(1699351)
wordcloud(words_used, colors = viridis::viridis_pal(end = 0.8)(10),
          min.freq = 700, random.color = TRUE, max.words = 100,
          scale = c(3,.2), rot.per=.2)
```
  
Preparo los datos para armar la red de los mencionados en los Tweets:
  
```{r}
mentioned_users <- tweets %>% 
  mutate(mentions = map_chr(.$mentions_screen_name, paste0, collapse = " ")) %>% 
  select(status_id, mentions, screen_name, reply_to_screen_name)
```

Construyo la red de los usuarios que hablaron de la LatinR_conf y cómo se vincularon entre ellos:
 
```{r}
set.seed(3654)
data_frame(users = mentioned_users$mentions, status_id = mentioned_users$status_id)  %>% 
  unnest_tokens(user, users) %>% 
  pairwise_count(user, status_id, sort = TRUE, upper = FALSE) %>% 
  graph_from_data_frame() %>%
  ggraph(layout = "fr") +
  geom_edge_link(aes(edge_alpha = n), show.legend = FALSE,edge_colour = "red", edge_width = 1,
                 end_cap = circle(.07, 'inches')) +
  geom_node_point(color = "red", size = 5, alpha = .5) +
  geom_node_text(aes(label = name), repel = TRUE, 
                 point.padding = unit(0.2, "lines"), vjust = 1, hjust = 1) +
  theme_void()
```
